【裁判字號】    95,訴,300
【裁判日期】    950417
【裁判案由】    毒品危害防制條例
【裁判全文】
臺灣桃園地方法院刑事判決               95年度訴字第300號
公  訴  人  臺灣桃園地方法院檢察署檢察官
被      告  甲○○
上列被告因違反毒品危害防制條例案件，經檢察官提起公訴（94
年度毒偵字第5967號），及移送併案審理（95年度毒偵字第123
號），被告於本院準備程序進行中，就被訴及併案之事實為有罪
之陳述，經本院告知簡式審判程序意旨，並聽取公訴人及被告之
意見後，本院合議庭裁定依簡式審判程序審理，判決如下：
    主  文
甲○○連續施用第一級毒品，累犯，處有期徒刑捌月，扣案之注
射針筒壹支沒收。又連續施用第二級毒品，累犯，處有期徒刑陸
月，扣案之甲基安非他命壹包（驗餘毛重零點貳捌陸公克）沒收
銷燬之，吸食器壹個、橡皮管壹條沒收。應執行有期徒刑壹年，
扣案之甲基安非他命壹包（驗餘毛重零點貳捌陸公克）沒收銷燬
之，注射針筒壹支、吸食器壹個、橡皮管壹條均沒收。
    事  實
一、甲○○前因施用毒品案件，經本院裁定送觀察、勒戒及強制
    戒治後，於民國九十年八月二十三日強制戒治期滿而執行完
    畢，臺灣桃園地方法院檢察署檢察官並於九十年九月七日以
    九十年度戒偵字第八六二號為不起訴處分確定。復因施用毒
    品案件，經本院九十三年度訴字第一四六一號刑事判決判處
    應執行有期徒刑八月確定，於九十四年一月十二日入監執行
    ，甫於同年七月十二日縮刑期滿執行完畢（羈押折抵五十五
    日，構成累犯）。
二、詎其仍不知悔改，復於前述強制戒治執行完畢後五年內，基
    於施用第一級毒品海洛因之概括犯意，自九十四年九月底某
    日起，至同年十月二十八日凌晨零時許止，連續在桃園縣中
    壢市○○路某友人家中，以針筒注射之方式，施用第一級毒
    品海洛因多次；另基於施用第二級毒品甲基安非他命之概括
    犯意，自九十四年九月底某日起，至同年十二月二十一日下
    午六時許止，連續在上址以燒烤吸食器吸食煙霧之方式，施
    用第二級毒品甲基安非他命多次。嗣先後於(1)九十四年十月
    二十八日下午二時五十分許，在桃園縣中壢市○○路五六巷
    三六號二樓二○一室為警查獲，並扣得其所有供施用海洛因
    所用之注射針筒一支，及施用甲基安非他命所用之吸食器一
    個及橡皮管一條；(2)九十四年十二月二十二日凌晨零時五十
    五分許，在桃園縣中壢市○○○路○段七六四號六樓為警查
    獲，並扣得甲基安非他命一包（驗餘毛重○．二八六公克）
    。
三、案經桃園縣政府警察局大溪分局、中壢分局報請臺灣桃園地
    方法院檢察署檢察官偵查起訴及移送併案審理。
    理  由
一、本案被告甲○○所犯之施用第一、二級毒品罪，為死刑、無
    期徒刑、最輕本刑三年以上有期徒刑或高等法院管轄第一審
    案件以外之罪，而被告於本院準備程序進行中，就被訴及併
    案事實為有罪之陳述，經本院告知簡式審判程序意旨，並聽
    取公訴人及被告之意見後，本院合議庭依刑事訴訟法第二百
    七十三條之一第一項之規定，裁定依簡式審判程序審理，合
    先敘明。
二、上揭施用第一級毒品海洛因、第二級毒品甲基安非他命之犯
    罪事實，業據被告於本院審理時坦承不諱，核與被告前後兩
    次為警查獲後，經警採集其尿液送驗，結果前述(2)該次查獲
    之尿液呈甲基安非他命陽性反應，上述(1)該次之尿液則呈嗎
    啡、甲基安非他命陽性反應相符，此有臺灣尖端先進生技醫
    藥股份有限公司出具之濫用藥物檢驗報告及臺灣檢驗科技股
    份有限公司出具之濫用藥物尿液檢驗報告各一份在卷可稽，
    而被告於前述(2)之時地為警查獲時，所扣得之白色結晶體一
    包，經送鑑定，確含有甲基安非他命之成分，此有行政院衛
    生署管制藥品管理局九十五年二月十三日管檢字第○九五○
    ○○○四○一號函附檢驗成績書一紙附卷可參，另有被告於
    前述(1)之時地，為警扣得其所有分供施用海洛因及甲基安非
    他命所用之注射針筒一支及吸食器一個、橡皮管一條在卷可
    佐，足認被告前開自白與事實相符，堪以採信。
三、次查被告前因施用毒品案件，經本院裁定送觀察、勒戒及強
    制戒治後，於九十年八月二十三日強制戒治期滿而執行完畢
    ，臺灣桃園地方法院檢察署檢察官並於九十年九月七日以九
    十年度戒偵字第八六二號為不起訴處分確定等情，有臺灣高
    等法院被告前案紀錄表在卷可稽，是被告於前述強制戒治執
    行完畢後五年內，再犯本件施用第一、二級毒品海洛因、甲
    基安非他命之犯行，洵堪認定，自應依法論科。
四、查海洛因及甲基安非他命分別為毒品危害防制條例第二條第
    二項第一款及第二款所規定之第一級毒品及第二級毒品。核
    被告所為，係犯毒品危害防制條例第十條第一項之施用第一
    級毒品及同條第二項之施用第二級毒品罪。被告持有第一、
    二級毒品之低度行為，均應為其進而施用之高度行為所吸收
    ，皆不另論罪。又被告先後多次施用第一級毒品及第二級毒
    品之犯行，時間緊接，方法相同，各觸犯構成要件相同之罪
    名，顯係基於概括犯意為之，為連續犯，均應依刑法第五十
    六條之規定，論以一罪，並皆加重其刑。被告所犯前開二罪
    ，犯意各別，罪名不同，應分論併罰之。又起訴事實雖未敘
    及被告於九十四年十月二十八日以後施用第二級毒品之犯行
    ，然該部分既與前揭被告經論罪科刑之施用第二級毒品之犯
    罪事實具有連續犯裁判上一罪之關係，應為起訴效力所及，
    本院自應併予審究。另被告前因施用毒品案件，經本院九十
    三年度訴字第一四六一號刑事判決判處應執行有期徒刑八月
    確定，於九十四年一月十二日入監執行，甫於同年七月十二
    日縮刑期滿執行完畢（羈押折抵五十五日），有臺灣高等法
    院被告前案紀錄表在卷可按，其前受有期徒刑執行完畢，於
    五年內再犯本件有期徒刑以上之罪，為累犯，所犯施用第一
    、二級毒品案件，皆應依刑法第四十七條之規定加重其刑，
    並遞加重之。爰審酌被告前因施用毒品經觀察勒戒、強制戒
    治後，仍未能戒除毒癮，足認其依賴毒品已深，惟念其犯後
    坦承犯行，且所犯之罪係自戕行為等一切情狀，分別量處如
    主文所示之刑，並定其應執行之刑，以資懲戒。扣案之甲基
    安非他命一包（驗餘毛重○．二八六公克），併同無法析離
    之包裝袋，應依毒品危害防制條例第十八條第一項前段之規
    定諭知沒收銷燬之；另扣案注射針筒一支及吸食器一個、橡
    皮管一條，均為被告所有，且分別供其施用海洛因及甲基安
    非他命犯罪所用之物，業據被告供述在卷，併依刑法第三十
    八條第一項第二款宣告沒收。至被告於前述(1)之時地為警查
    獲時，所扣得之白粉一包，業經鑑定無毒品之成分，有法務
    部調查局調科壹字第○八○○一○四一一號鑑定通知書一份
    附卷可參，且無證據足認該包白粉與本件施用第一級毒品及
    第二級毒品之犯行，有何直接關係，自不得宣告沒收，併此
    敘明。
據上論斷，應依刑事訴訟法第二百七十三條之一第一項、第二百
九十九條第一項前段，毒品危害防制條例第十條第一項、第二項
、第十八條第一項前段，刑法第十一條、第五十六條、第四十七
條、第三十八條第一項第二款、第五十一條第五款，判決如主文
。
本案經檢察官楊挺宏到庭執行職務。
中    華    民    國    95    年    4     月    17    日
                  刑事第八庭    法  官  吳為平
以上正本證明與原本無異。
如不服本判決，應於判決送達後10日內向本院提出上訴狀（應附
繕本），上訴於臺灣高等法院。
                                書記官  江惠婷
中    華    民    國    95    年    4     月    17    日
附錄論罪科刑法條：
毒品危害防制條例第十條：
施用第一級毒品者，處六月以上五年以下有期徒刑。
施用第二級毒品者，處三年以下有期徒刑。


司法院資訊處製作；財團法人民間司法改革基金會備份。
